【裁判字號】    97,交易,250
【裁判日期】    980115
【裁判案由】    過失致死
【裁判全文】
臺灣臺南地方法院刑事判決             97年度交易字第250號
公  訴  人  臺灣臺南地方法院檢察署檢察官
被      告  乙○○
上列被告因過失致死案件，經檢察官提起公訴（97年度偵字第66
07號），被告就被訴事實為有罪之陳述，本院裁定進行簡式審判
程序，判決如下：
    主  文
乙○○因過失致人於死，處有期徒刑捌月。
    事  實
一、乙○○於民國九十七年四月六日下午二時許，騎乘車牌號碼
    車號３９９－ＢＸＨ號重型機車搭載其同學許捷翔，自高雄
    市○○○○○路北上欲返回臺中市，於同日下午四時二十五
    分許，行駛至臺一線公路北上二九四公里臺鐵高架路橋上坡
    處（即臺南縣柳營鄉東昇村轄），原應注意車輛行駛時駕駛
    人應注意車前狀況，並隨時保持必要之安全措施，而依當時
    天候晴、日間自然光線、路面乾燥、無缺陷、無障礙物、視
    距復屬良好，並無不能注意之情形，竟疏未注意，失控擦撞
    路旁護欄，致後座之許捷翔摔落至高架橋旁水泥板後，再跌
    落至下方約六公尺之臺鐵軌道上，許捷翔雖經送醫急救，仍
    因頭腹撞傷，延至同日下午七時三十五分許，因顱內出血併
    低血容休克不治死亡。嗣乙○○於肇事後犯罪未經發覺前，
    向至醫院處理車禍事宜尚不知肇事者之警員，主動表示其為
    肇事車輛之駕駛者而自首，並坦承犯行進而接受裁判。
二、案經許捷翔之父丁○○訴由臺灣臺南地方法院檢察署檢察官
    偵查起訴。
    理  由
一、訊據被告乙○○對於上揭犯罪事實坦承不諱，並據告訴人丁
    ○○、丙○○指訴在卷，並有臺南縣警察局新營分局道路交
    通事故現場圖一紙、道路交通事故調查報告表(一)、(二)一份、
    奇美醫學柳營分院九十七年四月六日所出具被害人許捷翔之
    診斷證明書一紙及道路交通事故現場蒐證照片十四幀附卷（
    詳臺灣臺南地方法院檢察署九十七年度相字第五二五號相驗
    卷第五頁至第八頁、第二十二頁至第二十八頁）可稽。又被
    害人許捷翔因本件車禍受有頭腹撞傷，經送醫急救後，仍因
    顱內出血併低血容休克，於九十七年四月六日下午七時三十
    五分許不治死亡，此業經臺灣臺南地方法院檢察署檢察官督
    同法醫師相驗屬實，並有勘驗筆錄一份、相驗屍體證明書一
    紙、檢驗報告書一份及相驗照片二十六幀附卷（詳前揭相驗
    卷第三十二頁、第三十七頁至第四十二頁、第四十九頁至第
    六十一頁）可憑。則被告於上揭時、地騎乘機車失控擦撞路
    旁護欄，以及被害人許捷翔因而受有上揭傷害，經送醫後因
    顱內出血併低血容休克不治死亡之事實，堪以認定。
二、按汽車行駛時，駕駛人應注意車前狀況，並隨時採取必要之
    安全措施，道路交通安全規則第九十四條第三項定有明文。
    被告為汽車（包括機器腳踏車）駕駛人，自應注意及此。又
    本件事故發生當時天候晴、日間自然光線、路面乾燥、無缺
    陷、無障礙物、視距復屬良好，有上揭道路交通事故調查報
    告表(一)一份及上揭道路交通事故現場蒐證照片六幀在卷（詳
    前揭相驗卷第七頁、第二十二頁至第二十四頁）可參，被告
    並無不能注意之情事。然被告卻疏未注意上揭交通安全規則
    ，致騎乘機車不慎失控擦撞路旁護欄，致後座之許捷翔摔落
    至高架橋旁水泥板後，再跌落至下方約六公尺之臺鐵軌道上
    ，被害人許捷翔雖經送醫急救，仍因顱內出血併低血容休克
    不治死亡，顯見被告前述過失行為，為本件車禍之肇事原因
    。又被害人許捷翔係因本件車禍死亡，已如前述，則被害人
    許捷翔之死亡與被告之過失行為間，即有相當因果關係。綜
    上，足徵被告自白與事實相符，堪以採信，本件被告過失致
    人於死之犯行堪以認定，應予依法論科。
三、核被告乙○○所為，係犯刑法第二百七十六條第一項之過失
    致死罪。又被告乙○○肇事後未被有偵查權之公務員或機關
    發覺其為犯嫌前，向至醫院處理車禍事宜尚不知肇事者之警
    員，主動表示其為肇事車輛之駕駛者而自首犯行，進而接受
    裁判，有臺南縣警察局新營分局道路交通事故肇事人自首情
    形紀錄表一紙附卷（詳前揭相驗卷第二十一頁）可憑，爰依
    刑法第六十二條前段之規定減輕其刑。爰審酌被告並無刑案
    前科紀錄，有臺灣臺南地方法院檢察署刑案資料查註紀錄表
    及臺灣高等法院被告前案紀錄表各一份在卷可按，堪認其品
    性尚佳，並審酌其生活狀況、智識程度（大學二年級在學中
    ）、與被害人許捷翔為同學關係，及被告騎乘機車未能遵守
    道路交通安全規則，一時疏忽肇事致被害人許捷翔死亡，造
    成生命喪失而無從彌補之情事，且迄未能與被害人許捷翔之
    家屬達成和解賠償損害，暨犯罪後坦承犯行之態度等一切情
    狀，量處如主文所示之刑，以資懲儆。
據上論斷，應依刑事訴訟法第二百九十九條第一項前段、第二百
七十三條之一第一項，刑法第二百七十六條第一項、第六十二條
前段、刑法施行法第一條之一，判決如主文。
本案經檢察官甲○到庭執行職務。
中    華    民    國    98    年     1    月    15    日
                        交通法庭  法  官  陳金虎
以上正本證明與原本無異。
如不服本判決應於收受本判決後10日內向本院提出上訴書狀，並
應敘述具體理由。如未敘述上訴理由者，應於上訴期間屆滿後20
日內向本院補提理由書狀（均須按他造當事人之人數附繕本）「
切勿逕送上級法院」。
                                  書記官  蔡明峰
中    華    民    國    98    年    1     月    15    日
附錄本案論罪科刑法條全文：
中華民國刑法第二百七十六條第一項：
因過失致人於死者，處二年以下有期徒刑、拘役或二千元以下罰
金。


司法院資訊處製作；財團法人民間司法改革基金會備份。
